Inventaris van de archieven van de Kamer van Koophandel en Fabrieken voor 's-Gravenhage, (1978) 1980-1989
Nationaal Archief, Den Haag
- Bijzonder, B.
  - Taakuitvoering, 2.
    - Ruimtelijke ordening, volkshuisvesting, 2.2
      - Ruimtelijke ordening, 2.2.1
        - Lokale regelingen, 2.2.1.2
          - Stadsvernieuwing, stadssanering (planning), 2.2.1.2.1
            - Verslag van inleidingen van S. van Ravesteyn (voorzitter van de Stichting Binnenstad Den Haag) en mr. A.F. Oudt (voorzitter van de Vereniging Ondernemers Haagse Binnenstad), gehouden op de algemene ledenvergadering van 2 september 1986, met bijlagen, 96; 1 omslag
            - Stukken betreffende commentaar op de nota "Wonen boven winkels" van de gemeente 's-Gravenhage, 1986-1988; 97; 1 omslag
            - Stukken betreffende bemoeienis met de oprichting van de Stichting Binnenstad Den Haag (Nieuwe stijl), 1986-1989; 98; 1 pak
            - Stukken betreffende commentaar op de nota "Hart voor Den Haag" van de gemeente 's-Gravenhage, 1987-1989; 99; 1 omslag
            - Stukken betreffende commentaar op de nota "De Kern Gezond" van de gemeente 's-Gravenhage, 1988-1989; 100; 1 omslag
            - Stukken betreffende de oprichting van de Verenigde Werkgroepen Bedrijven Den Haag Zuid-West, 1988-1989; 101; 1 omslag
          - Structuurplannen/schetsen, 2.2.1.2.2
            - Stukken betreffende de Raad van Advies voor het Structuurplan Den Haag (RAS), 1979-1982; 102-103; 2 omslagen
              - Structuurplan Den Haag, "Eerste stap", 1979-1981, 102
              - Structuurplan Den Haag, "Tweede stap", 1980-1982, 103
            - Stukken betreffende commentaar op het structuurplan Rijswijk Vlietranden, 1979-1985; 104; 1 omslag
            - Stukken betreffende commentaar op het voorontwerp structuurplan voor de gemeente 's-Gravenhage en de structuurschets voor de Haagse agglomeratie, 1982-1989; 105; 1 omslag
          - Bestemmingsplannen, 2.2.1.2.3
            - Stukken betreffende commentaar en de totstandkoming van bezwaarschriften op (ontwerp-)bestemmingsplannen van de gemeente 's-Gravenhage, 1979-1989; 106-130; 24 omslagen
              - Grote Kerk, 1979-1982, 106
              - Mariahoeveplein, 1979-1982, 107
              - Rond 't Veentje, 1979-1984, 108
              - Duinoord, 1980-1984, 109
              - Centrum, 1980-1987, 110
              - Schilderswijk, 1980-1988, 111
              - Rivierenbuurt, 1980-1989, 112
              - Transvaalkwartier, 1981-1984, 113
              - Willemspark I, 1981-1985, 114
              - Bezuidenhout-Oost, 1981-1986, 115
              - Zeeheldenkwartier, 1981-1987, 116
              - Bezuidenhout-Midden, 1981-1988, 117
              - Benoordenhout, 1981-1989, 118
              - Stationsweg, 1981-1989, 119
              - Spui-Kwartier, 1982-1984, 120
              - Regentesse-/Valkenboskwartier-Noord, 1982-1988, 121
              - Scheveningen-dorp Oost, 1982-1989, 122
              - Regentesse-/ Valkenboskwartier-Zuid, 1983-1985, 123
              - Loosduinseweg, inzake het niet tijdig ter inzage leggen van het plan, 1983-1986, 124
              - Laakkwartier-Noord, 1983-1987, 125
              - Sint Jacobskerk en omgeving, 1985-1987, 126
              - Spui-Kwartier, 1985-1989, 127
              - Binckhorst, 1987-1989, 128
              - Binnenhof, 1987-1989, 129
              - "De Kern Gezond", 1989, 130
            - Stukken betreffende de totstandkoming van een bezwaarschrift aan de gemeente Zoetermeer betreffende het voorontwerp- bestemmingsplan Lansinghage, 1980-1986; 131; 1 omslag
            - Stukken betreffende de totstandkoming van bezwaarschriften aan de gemeente Voorburg en GS van Zuid-Holland betreffende bestemmingsplannen Voorburg, 1980-1987; 132; 1 omslag
            - Stukken betreffende commentaar en de totstandkoming van bezwaarschriften op (ontwerp-)bestemmingsplannen van de gemeente Rijswijk, 1980-1988; 133-136; 4 omslagen
              - Delftkwartier, 1980, 133
              - Rijswijk en Ypenburg, 1980-1988, 134
              - Leeuwendaal, 1982-1986, 135
              - Vlietranden, 1987-1988, 136
            - Stukken betreffende commentaar op de toepassing van staten van inrichtingen bij bestemmingsplannen, 1980-1989; 137; 1 pak
            - Stukken betreffende procedures en richtlijnen voor het beoordelen van bestemmingsplannen, 1980-1989; 138; 1 omslag
            - Stukken betreffende de totstandkoming van een bezwaarschrift aan de gemeente Leidschendam inzake het ontwerp-bestemmingsplan Damlaan 1982, 1981-1983; 139; 1 omslag
            - Stukken betreffende de totstandkoming van een bezwaarschrift aan de gemeente Wassenaar en GS van Zuid-Holland en een Kroon-beroep inzake het bestemmingsplan Duinrel, 1981-1989; 140; 1 pak
            - Stukken betreffende commentaar op een haalbaarheidsonderzoek bebouwingsmogelijkheden voor het gebied rondom het winkel-centrum "In de Bogaard" te Rijswijk, 1983-1984; 141; 1 omslag
            - Stukken betreffende de totstandkoming van een bezwaarschrift aan de gemeente Delft en GS van Zuid-Holland en Kroonberoep betreffende het bestemmingsplan Delftse Poort, 1986-1989; 142; 1 omslag
      - Ontsluiting en exploitatie van terreinen, 2.2.2
        - Correspondentie van de Ontgrondingscommissie, 1980-1989; 143; 1 pak
      - Volkshuisvesting, bouwen, wonen, 2.2.3
        - Gebruik en bestemming van gebouwen, 2.2.3.1
          - Stukken betreffende advisering aan de gemeente 's-Gravenhage inzake de notitie over de afdoening van de verzoeken tot het onttrekken van een woning aan de bestemming, 1983-1986; 144; 1 omslag
        - Huur en verhuur, 2.2.3.2
          - Stukken betreffende de Bedrijfshuuradviescommissie, 1979-1989; 145-146; 2 omslagen
            - Instelling en samenstelling, 1979-1988, 145
            - Vergaderstukken, 1980-1989, 146
          - Stukken betreffende de voordracht van vertegenwoordigers van huurders en verhuurders van bedrijfspanden voor het lidmaatschap van de Bedrijfshuuradviescommissies in het ressort 's-Gravenhage, 1980-1989; 147; 1 omslag
    - Openbare orde, 2.3
      - Stukken betreffende de advisering aan de gemeente 's-Gravenhage inzake de handhaving van de openbare orde, 1983-1989; 148; 1 omslag
      - Stukken betreffende de advisering aan de gemeente 's-Gravenhage inzake de nota "Gevelherstel en rolluiken", 1987-1989; 149; 1 omslag
    - Gezondheid, 2.4
      - Milieuhygiëne, 2.4.1
        - Stukken betreffende de bemoeienis met de toepassing van de Hinderwet, 1980-1984; 150; 1 omslag
        - Stukken betreffende de bemoeienis met de sanering van milieuhinderlijke bedrijven in de woonomgeving, 1980-1985; 151; 1 omslag
        - Stukken betreffende de advisering aan de gemeente 's-Gravenhage inzake de afvalverwijdering in Zuid-Holland, 1980-1989; 152; 1 omslag
        - Stukken betreffende commentaar op het concept-nota Milieubeleidsplan van de gemeente 's-Gravenhage, 1982-1983; 153; 1 omslag
        - Stukken betreffende een proef inzake milieu-advisering voor ondernemers in de Haagse regio, 1982-1984; 154; 1 omslag
        - Stukken betreffende commentaar op de doelstelling van de provincie Zuid-Holland met betrekking tot de bodembescherming, 1982-1988; 155; 1 omslag
        - Stukken betreffende advisering aan de gemeente 's-Gravenhage inzake de zonering rond industrieterreinen, 1983-1987; 156; 1 omslag
        - Stukken betreffende de bemoeienis met het onderzoek "Verplaatsingsmogelijkheden Milieuhinderlijke bedrijven in de Haagse regio", 1986-1987; 157; 1 omslag
        - Stukken betreffende de bemoeienis inzake de vestiging van een geïntegreerde afvalverwerkingsinstallatie (GAVI) in de regio, 1987-1189; 158; 1 pak
        - Stukken betreffende commentaar van drie grote Kamers van Koophandel op het ontwerpwaterkwaliteitsbeheersplan 1988-1998, 159; 1 stuk
    - Verkeer en vervoer, 2.5
      - Algemeen, 2.5.1
        - Stukken betreffende de Commissie Verkeer, 1980-1989; 160-162; 2 pakken en 1 omslag
          - Benoemingen, 1982-1989, 160; omslag
          - Vergaderstukken, 1980-1985, 161
          - Vergaderstukken, 1986-1989, 162
        - Stukken betreffende de bemoeienis met verkeersaangelegenheden, 1982-1989; 163; 1 pak
        - Stukken betreffende de reacties van de vier grote Kamers van Koophandel over het Tweede Structuurschema Verkeer en Vervoer, 1987-1989; 164; 1 omslag
        - Stukken betreffende de advisering aan de Minister van Verkeer en Waterstaat inzake versnelling van het "Bereikbaarheidsplan regio Den Haag, 1988-1995", 1988-1989; 165; 1 omslag
      - Verkeer en vervoer te land, 2.5.2
        - Stukken betreffende de advisering aan de gemeente 's-Gravenhage inzake de verkeersafwikkeling in de Haagse binnenstad, 1977-1981; 166; 1 pak
        - Stukken betreffende de bemoeienis met het "Demonstratieproject herindeling stedelijk gebied" in de gemeente Rijswijk, 1978-1986; 167; 1 pak
          Herinrichting van de verkeersruimten voor het doorgaande verkeer
        - Stukken betreffende de totstandkoming van het rapport "Een stap verder" over onderzoek naar het verkeer en vervoer in Den Haag, 1980; 168; 1 omslag
        - Stukken betreffende de bemoeienis met de plannen voor een regionaal vervoerscentrum in de Haagse regio, 1980-1982; 169; 1 omslag
        - Stukken betreffende de advisering aan de minister van Verkeer en Waterstaat en de gemeente 's-Gravenhage inzake de verkeerscirculatieplannen van Den Haag en Zoetermeer, 1980-1983; 170; 1 pak
        - Stukken betreffende de advisering, in samenwerking met een aantal organisaties van het bedrijfsleven aan de minister van Verkeer en Waterstaat over de aanleg van Rijksweg 19, 1980-1983; 171; 1 omslag
        - Stukken betreffende de advisering aan de gemeente 's-Gravenhage inzake de reconstuctie van wegen (o.a. de Hoefijzer om Den Haag), 1980-1989; 172; 1 pak
        - Stukken betreffende het verlenen van medewerking aan het Goederenvervoersonderzoek Den Haag, 1981-1989; 173; 1 omslag
        - Stukken betreffende de bemoeienis met de inventarisatie van verkeersknelpunten in de Haagse regio, 1985-1989; 174; 1 omslag
        - Stukken betreffende de advisering aan de minister van Verkeer en Waterstaat van de vier grote Kamers van Koophandel over het Rapport van de Projectgroep Mobiliteitsscenario Randstad, 1987-1988; 175; 1 omslag
        - Stukken betreffende het commentaar op de nota "Den Haag in beweging", 1987-1988; 176; 1 pak
      - Vervoer, 2.5.3
        - Verkeersmaatregelen, parkeermeters, -gelden en -vergunningen, 2.5.3.1
          - Stukken betreffende de advisering aan de gemeente 's-Gravenhage inzake de nota "Voorschriften ter bestrijding van hinder veroorzaakt door geparkeerde vrachtwagens", 1979-1981; 177; 1 pak
          - Stukken betreffende de bemoeienis met de parkeerproblematiek in de Haagse regio, 1979-1986; 178; 1 omslag
          - Stukken betreffende de bemoeienis met de realisering van een parkeergarage onder de Hofvijver, 1982-1985; 179; 1 pak
          - Stukken betreffende de advisering aan de gemeente 's-Gravenhage over de nota "Parkeren in de binnenstad", 1986-1988; 180; 1 omslag
          - Vergaderstukken van het parkeergarage-overleg Binnenstad Den Haag, 1989; 181; 1 omslag
          - Stukken betreffende de advisering aan de gemeente 's-Gravenhage over de nota "Belanghebbenden parkeren Den Haag", 1989; 182; 1 omslag
      - Verkeer en vervoer per rail, 2.5.4
        - Stukken betreffende de advisering aan de minister van Verkeer en Waterstaat over de rechtstreekse treinverbinding Amsterdam C.S. - Den Haag C.S., 1985-1986; 183; 1 omslag
      - Verkeer en vervoer te water, 2.5.5
        - Onderhoud van vaarwegen, 2.5.5.1
          - Stukken betreffende de oprichting van de Stichting IJsbestrijding Binnenwateren 's-Gravenhage, 1983-1987; 184; 1 omslag
        - Havens, 2.5.5.2
          - Stukken betreffende de advisering aan de gemeente 's-Gravenhage naar aanleiding van het rapport Haskoning over de ontwikkeling van de tweede haven van Scheveningen, 1980; 185; 1 omslag
          - Stukken betreffende de Commissie Havens en Visserij, 1981-1989; 186-187; 1 pak en 1 omslag
            - Vergaderstukken, 1981-1989, 186; pak
            - Correspondentie, 1982-1989, 187
          - Stukken betreffende de bemoeienis betreffende de aanleg van een vierde haven in Scheveningen, 1981-1989; 188; 1 pak
      - Luchtvaart, 2.5.6
        - Stukken betreffende de advisering aan de staatssecretaris van Verkeer en Waterstaat en de gemeente 's-Gravenhage over de toekomst van de luchthaven Rotterdam/Zestienhoven, 1982-1985; 189; 1 pak
      - Post en telecommunicatie, 2.5.7
        - Stukken betreffende de samenstelling, benoemingen, correspondentie en vergaderstukken van de P.T.T.-commissie, 1981-1987; 190; 1 omslag
        - Vergaderstukken van de Klankbordgroep Telecommunicatie, 1987-1989; 191; 1 omslag
    - Economische aangelegenheden, 2.6
      - Algemeen, 2.6.1
        - Stukken betreffende commentaar op de gemeentelijke nota "Sociaal-Economisch Beleid 's-Gravenhage", 1980-1981; 192; 1 omslag
        - Stukken betreffende de organisatie van gespreksronden met diverse gespreksgroepen inzake sociaal-economische aangelegenheden, petro-chemisch management en technische adviesconcentratie, 1980-1986; 193; 1 omslag
        - Stukken betreffende bemoeienis met regionale economische ontwikkelingen in de regio 's-Gravenhage, 1980-1989; 194; 1 omslag
        - Stukken betreffende besprekingen met de afdeling Economische Zaken van de gemeente 's-Gravenhage, 1980-1989; 195-197; 3 omslagen
          - 1980-1984, 195
          - 1985-1986, 196
          - 1987-1989, 197
        - Stukken betreffende commentaar op de nota "Regionaal Sociaal-Economisch Beleid 1981-1985", 1981-1982; 198; 1 omslag
        - Stukken betreffende totstandkoming van de nota "Een economisch perspectief voor de Haagse regio", 1981-1983; 199; 1 omslag
        - Stukken betreffende besprekingen met het Ministerie van Economische Zaken, 1982-1986; 200; 1 omslag
        - Stukken betreffende commentaar van de vier grote Kamers aan de minister van Economische Zaken betreffende de nota "Regionaal Sociaal-Economisch Beleid 1986-1990", 1983-1985; 201; 1 omslag
        - Stukken betreffende het organiseren van gesprekken inzake de culturele en economische promotie van Den Haag, 1987-1989; 202; 1 omslag
      - Ontwikkeling van het bedrijfsleven, planning, 2.6.2
        - Vergaderstukken van de Commissie Ontwikkeling Bedrijfsleven, 1980-1989; 203-205; 3 pakken
          - 1980-1983, 203
          - 1984-1986, 204
          - 1987-1989, 205
        - Stukken betreffende benoeming en ontslag van leden van de Commissie ontwikkeling bedrijfsleven, 1980-1989; 206; 1 omslag
        - Stukken betreffende de economische promotie van de Haagse regio, 1980-1989; 207-210; 1 pak en 3 omslagen
          - Correspondentie, 1980-1989, 207; pak
          - Bemoeienis met de eventuele oprichting van een Bedrijvigheidspromotie-maatschappij voor de Haagse regio, 1985-1987, 208
          - Bemoeienis met de economische informatie Haagse regio, 1985-1989, 209
          - Bussiness Council, 1985-1989, 210
        - Stukken betreffende het verlenen van hulp en begeleiding aan het bedrijfsleven, 1981-1989; 211-218; 2 pakken en 6 omslagen
          - Etnische ondernemers, 1985-1988, 211
          - Informatiecentrum voor het Haagse bedrijfsleven, 1981-1983, 212
          - Job Creation Project, 1981-1986, 213; pak
          - Locale initiatieven, 1984-1985, 214
          - Project "Groot helpt Klein", 1984-1986, 215
            Initiatief, om kleine bedrijven te ondersteunen met kennis en ervaring, die bij grote bedrijven aanwezig is
          - Samenwerking met de Stichting Kleinnood, 1987-1988, 216
          - Starters, 1984-1989, 217; pak
          - Verslagen van besprekingen inzake de voorlichting, 1985-1988, 218
        - Stukken betreffende de instelling en instandhouding van de functie "Buurtmanager" economische zaken, 1984-1987; 219; 1 omslag
        - Stukken betreffende het verlenen van medewerking aan de totstandkoming en ontwikkeling van het Haags Informatie Centrum, met bijlagen, 1984-1989; 220; 1 pak
        - Stukken betreffende bemoeienis met voorlichting op het gebied van de kwaliteitszorg, 1985-1986; 221; 1 omslag
        - Stukken betreffende bijeenkomsten inzake economische promotie en aquisitie van de Haagse regio, 1985-1989; 222; 1 omslag
        - Stukken betreffende bemoeienis met de innovatie van bedrijven, 1986-1989; 223-226; 1 pak en 3 omslagen
          - Industriële innovatie, 1986-1988, 223
          - Oprichting Innovatie Centrum en Technomarkt midden- en kleinbedrijf, 1987-1988, 224; pak
          - Oprichting Innovatie centrum, 1989, 225
          - Totstandkoming rapport "Ondernemerschap en innovatie", 1986-1988, 226
        - Stukken betreffende reacties op een distributieplanologisch onderzoek in de gemeente Voorburg, 1986-1989; 227; 1 omslag
        - Rapporten betreffende de Enquêtes Regionale Bedrijfsontwikkeling (ERBO) en de economisch positie van de vier grote steden in Nederland over de jaren 1987-1989, 1988-1989; 228; 1 omslag
        - Stukken betreffende bemoeienis met de marktverkenning van de Zuidvleugel van de Randstad, 1989; 229; 1 omslag
      - Industrie, dienstverlening, handel, 2.6.3
        - Handelsregister, 2.6.3.1
          - Stukken betreffende samenwerking met het Bedrijvenregister Gewest 's-Gravenhage, inzake de registratie van bedrijven en instellingen, 1980-1982; 230; 1 pak
          - Correspondentie inzake de inschrijfplicht voor professioneel georganiseerde beroepsuitoefenaren, 1982-1983; 231; 1 omslag
          - Vergaderstukken van de Commissie Handelsregister, 1983; 232; 1 omslag
            Hierin ook stukken inzake de opheffing van de commissie
          - Stukken betreffende wijziging van de voorschriften bij inschrijving, 1989; 233; 1 omslag
        - Bedrijfsterreinen, bedrijfsruimten, 2.6.3.2
          - Vergaderstukken van bijeenkomsten met beleggers, makelaars en projectontwikkelaars over de kantorenmarkt in de Haagse regio, 1978-1989; 234; 1 pak
          - Stukken betreffende advisering aan de gemeente 's-Gravenhage naar aanleiding van een rapport van een ambtelijke werkgroep, over inrichting van het voormalige Leerdamcomplex, 1980-1987; 235; 1 omslag
          - Vergaderstukken van de Commissie Bedrijfsruimte, 1980-1989; 236-237; 2 pakken
            - (629e-671e vergadering); 1980-1984, 236
            - (672e-700e vergadering); 1985-1989, 237
          - Verzoekschrift aan Hare Majesteit de Koningin tot schorsing en vernietiging van het besluit "Vestigingsverordening Kantoorruimten" van de gemeenteraad van Voorburg, 1981; 238; 1 stuk
          - Stukken betreffende commentaar op het rapport "Advies ten aanzien van het voormalig Hagemeyer-complex", van de ambtelijke werkgroep "Ontwikkeling bedrijfsruimten" te 's-Gravenhage, 1981-1985; 239; 1 omslag
          - Stukken betreffende bemoeienis met de ontwikkeling van diverse bedrijfsterreinen in de regio Den Haag, 1981-1989; 240; 1 pak
          - Stukken betreffende commentaar op de nota "Herstructurering oude industriegebieden" van de gemeente 's-Gravenhage, 1982-1987; 241; 1 omslag
          - Stukken betreffende het opzetten van een signaleringssysteem voor bedrijfshuisvesting voor ondernemers in Haagse stadsvernieuwingsgebieden (Pandenbank), 1983-1988; 242; 1 omslag
          - Stukken betreffende bemoeienis met de planvorming voor de gebieden Binckhorst en Laakhavens, 1985-1989; 243-244; 1 pak en 1 omslag
            - Instelling, samenstelling en vergaderstukken van de plangroep "Laakhavens-Binckhorst", 1985-1986, 243
            - Correspondentie, 1986-1989, 244; pak
          - Stukken betreffende de advisering aan GS van Zuid-Holland inzake het kantoorplan Zoetermeer (Campus), 1985-1989; 245; 1 omslag
          - Stukken betreffende de totstandkoming van een brief aan B en W van 's-Gravenhage inzake de stedebouwkundige ontwikkeling van het Bijenkorfterrein, 1986; 246; 1 omslag
          - Nota "Bedrijfsruimte in het district van de Kamer van Koophandel Den Haag", met bijlagen, 1987; 247; 1 omslag
        - Industrie, 2.6.3.3
          - Stukken betreffende de Commissie Industrie en Milieuhygiëne, 1980-1989; 248-249; 1 pak en 1 omslag
            - Benoeming en ontslag van commissieleden, 1981-1989, 248
            - Vergaderstukken, 1980-1989, 249; pak
          - Stukken betreffende bemoeienis met de ontwikkeling van de industrie in de Haagse regio, 1983-1986; 250; 1 omslag
          - Stukken betreffende de totstandkoming van het rapport en brochure "Ruimte voor industrie" betreffende de ontwikkelingsmogelijkheden voor bestaande en nieuwe industriële en aanverwante bedrijvigheid in de Haagse regio, 1985-1989; 251; 1 pak
        - Energievoorziening, 2.6.3.4
          - Vergaderstukken van de Commissie Energie, 1978-1989; 252; 1 pak
          - Stukken betreffende de totstandkoming van een gezamenlijke reactie van de Kamers van de grote steden aan de Tweede Kamer der Staten- Generaal betreffende de ontwerp-Electriciteitswet, 1985-1986; 253; 1 omslag
          - Stukken betreffende het verlenen van medewerking aan de oprichting van de Consumentenraad Zakelijk Verbruik van het Gemeenschappelijk Energiebedrijf Zuid-Holland West, 1988-1989; 254; 1 omslag
        - Handel, 2.6.3.5
          - Winkelcentra, winkelvoorzieningen, 2.6.3.5.1
            - Stukken betreffende bemoeienis met onderzoek naar het functioneren van het winkelcentrum Essensteijn te Voorburg, 1979-1981; 255; 1 omslag
            - Brief aan de gemeente Voorburg met commentaar op de nota "Economisch functioneren Herenstraat en omgeving", 1982; 256; 1 stuk
            - Stukken betreffende de bemoeienis met de vestiging van meubelconcentraties op perifere locaties, 1982-1985; 257; 1 omslag
            - Stukken betreffende de totstandkoming van een bezwaarschrift aan GS van Zuid-Holland inzake de meubelconcentratie te Leiderdorp, 1982-1986; 258; 1 pak
            - Stukken betreffende bemoeienis met de verbetering van winkelcentra in het centrum van 's-Gravenhage, 1982-1989; 259; 1 omslag
            - Correspondentie van de winkeliersfederatie Zeeheldenkwartier te 's-Gravenhage, 1984-1989; 260; 1 omslag
            - Nota Buurtwinkelcentra in Den Haag, met bijlagen, 1986; 261; 1 omslag
            - Correspondentie en vergaderstukken van de Werkgroep Jan Luykenlaan/van Baerlestraat, over rehabilitatie van het winkelcentrum, 1986-1987; 262; 1 omslag
            - Oprichting en vergaderstukken van de Federatieve Vereniging Winkelcentra Zuid-West Den Haag, 1987; 263; 1 omslag
            - Stukken betreffende de verbetering van de winkelstructuur in Den Haag Zuid-West, van de Verenigde Werkgroepen Bedrijven Zuid-West, 1988-1989; 264; 1 pak
          - Markten, marktwezen, 2.6.3.5.2
            - Stukken betreffende de advisering aan de gemeente Rijswijk inzake de instelling van een tweede weekmarkt, 1980-1985; 265; 1 omslag
            - Stukken betreffende de advisering aan de gemeente 's-Gravenhage inzake de instelling van markten, 1981-1985; 266; 1 omslag
            - Stukken betreffende de advisering aan de gemeente 's-Gravenhage inzake de binnenstadsmarkt (Centrum Zuid), 1981-1989; 267; 1 omslag
            - Stukken betreffende commentaar op het concept-rapport "Beleid Straathandel", van de Werkgroep straathandel, inzake het standplaatsenbeleid in de gemeente 's-Gravenhage, 1985-1988; 268; 1 omslag
          - Middenstand, middenstandsbelangen, 2.6.3.5.3
            - Vergaderstukken van de Commissie Middenstandswetten, 1980-1985; 269; 1 pak
          - Detailhandel, 2.6.3.5.4
            - Stukken betreffende de Commissies Detailhandel en Midden- en Kleinbedrijf, 1980-1989; 270-273; 3 pakken en 1 omslag
              - Instelling en benoemingen, 1982-1989, 270; omslag
              - Vergaderstukken, 1980-1983, 271
              - Vergaderstukken, 1984-1986, 272